# 中外合资企业利润分配

提问人：zth 时间：2017-03-31 16:45:34
公司章程规定 ： 合营公司从缴纳所得税后的利润中提取储备基金、职工奖励及福利基金、企业发展基金。具体提取比例由董事会决定 。 如果 2016 年公司董事会没有提取的决定 ，那么在会计处理上是否要按公司法计提10%类似法定公积？

回答人：chenyiwei
中外合资企业的公司章程如果明确需计提“三项基金”的，就不按公司法规定计提盈余公积。与法定盈余公积不同，三项基金的计提比例都需要由合资企业的董事会决定，因此在董事会作出决议之前，报表中不能体现出对本年度利润的分配。

提问人：呼叫帮助 时间：2017-04-09 17:27:45
储备资金，中外合资法不是明确按净利润的10%计提吗？我理解等同于与法定盈余公积，是法定资金，所以没有经合资企业的董事会决定，企业计提，我们就确认，企业不计提，我们就补提，这样不可以吗？

回答人：chenyiwei
不管是中外合资企业还是外资企业，储备基金提取比例都由董事会确定。对外资企业虽然有不低于 10 ％的要求，但也要由董事会确定。所以没有董事会决议的情况下不提取。这与法定盈余公积不同。

提问人：呼叫帮助 时间：2017-04-10 10:18:44
问题： 企业上年度审计后净利润-90万元，所得税应纳税所得额亏损-150万元。今年审计后净利润 120 万元，所得税应纳税所得额亏损-130万元，问今年企业是否提取盈余公积？是的话，怎么提取？ 您的回复： 本年年初未分配利润是否为负数？如为正数，则直接按本期净利润乘以 10 ％提取；如为负数，则首先以本期净利润弥补该负数，如果本期净利润大于年初未分配利润的负数余额，则按两者差额的 10 ％提取。 提取盈余公积的依据是会计口径的税后净利润，与税务上的可弥补亏损和应纳税所得额无关。 请问，储备基金等“三项基金”的提起，是否也是按盈余公积的提取方法是一样的？

回答人：chenyiwei
原理相同，只不过三项基金的具体提取比例需由董事会决定，所以在董事会作出决议之前是不作提取的会计处理的。

提问人：扇舞丹青 时间：2017-04-18 08:45:32
请教陈老师，关于中外合资企业利润分配问题。章程中明确了提取10%法定公积金，也明确了需要提取三项基金（提取比例董事会确定）。请问在操作中法定公积金和三项基金都要提取吗？

回答人：chenyiwei
这种情况比较少见。但如果确实章程如此规定的，则应予以尊重，同时计提法定公积金和三项基金。其中法定公积金按公司法规定，每年从当年税后利润中直接提取；三项基金仍需董事会通过决议后方可提取。